臺灣高雄地方法院刑事判決　　　　　　　　　　　　　九十一年度易字第七○三號
　　公　訴　人　臺灣高雄地方法院檢察署檢察官
　　被　　　告　甲○○
右列被告因竊盜案件，經檢察官提起公訴（九十年度偵字第二二○三四號），本院判
決如左：
    主  文
甲○○攜帶兇器竊盜，累犯，處有期徒刑壹年陸月，並於刑之執行前令入勞動處所強
制工作年。扣案之銼刀壹支沒收之。
    事  實
一、甲○○自民國六十九年間起，即有多次竊盜、毀損、傷害等罪及違反麻醉藥品管
    理條例案件、肅清煙毒條例案件等刑案紀錄，先於六十九年間，因犯竊盜罪，經
    本院於七十年一月二十五日判處有期徒刑七月，罰金五百元確定，並於七十年八
    月十三日執行完畢；又於七十年十二月間，犯竊盜罪，經本院於七十一年三月十
    六日判處有期徒刑六月確定，並於七十一年六月三十日執行完畢；再於七十一年
    十月間，犯竊盜等罪，經本院於七十二年一月七日判處有期徒刑一年六月，罰金
    六百元確定，並於七十四年間假釋出監；繼於七十四年四月間，因違反麻醉藥品
    管理條例案件，經本院、臺灣高等法院臺南分院判處有期徒刑六月確定，並於七
    十五年四月六日執行完畢；另於七十四年十一月間，犯毀棄損害罪，經本院於七
    十五年六月二十六日判處有期徒刑七月確定，並於七十六年四月五日執行完畢；
    復於七十五年間，犯竊盜罪，迭經臺灣臺北地方法院、臺灣高等法院判處有期徒
    刑一年，刑之執行前令入勞動處所強制工作（七十六年五月二十九日確定），嗣
    經七十七年及八十年二度減刑為有期徒刑三月，刑之執行前令入勞動處所強制工
    作，並於八十一年免與繼續執行強制工作處分及免其刑之執行；又於八十二年十
    一月間，犯竊盜罪，經本院於八十三年三月三日判處有期徒刑八月確定，並於八
    十三年七月二十日執行完畢；再於八十六年三月間，違反肅清煙毒條例等案件，
    迭經本院、臺灣高等法院高雄分院判處有期徒刑三年九月確定（八十六年十一月
    二十八日）；另於八十六年七月間，犯竊盜罪，經本院及臺灣高等法院高雄分院
    判處有期徒刑十月確定（八十六年十一月十八日），並於八十七年二月二十六日
    入監執行有期徒刑四年五月，嗣於八十九年二月十五日縮短刑期假釋出監；繼於
    八十九年八月間，再犯竊盜罪，經本院判處有期徒刑五月確定，並於九十年一月
    六日執行完畢出監。
二、甲○○甫於九十年一月六日有期徒刑執行完畢出監，有犯罪習慣，猶仍不知悔改
    ，復意圖為自己不法之所有，於九十年十一月二十日上午十時許，騎乘牌照號碼
    ＣＦＰ—五七一號重型機車，攜帶渠從事木工之客觀上得以危害人生命、身體可
    供兇器使用之銼刀一支（置於渠長褲左後口袋內），至高雄市左營區○○○路一
    ○一一巷十一號前，見宏錡電信工程股份有限公司（起訴書誤繕為宏綺電信股份
    有限公司，以下簡稱「宏錡公司」）所有之牌照號碼ＹＺ—六二四一號自用小貨
    車（黃色工程車，以下簡稱「工程車」）停放於該處，趁無人在工程車內之際，
    竟持磚塊砸毀該車右前車門車窗玻璃後（毀損部分未據合法告訴），入內竊取車
    內喜得釘廠牌之電鑽二支（顏色分別為紅色及綠色，價值約新臺幣五千元），得
    手後將二支電鑽放置在渠所有牌照號碼ＣＦＰ—五七一號重型機車腳踏板上，正
    欲騎乘機車離去時，旋為宏錡公司員工乙○○發現攔阻而報警查獲。
三、案經高雄市政府警察局左營分局報請臺灣高雄地方法院檢察署檢察官偵查起訴。
    理  由
一、訊據被告甲○○對於右揭事實均坦承不諱，核與渠分別於警詢及偵查中供述內容
    大致相符，並經證人乙○○於警詢及偵查中陳述及證述綦詳，復有贓物認領保管
    收據乙紙、現場照片二幀、贓物電鑽二支照片及被告所騎乘重型機車各乙張在卷
    可稽，足認被告自白與事實相符。又被告甲○○自六十九年間起，即有多次竊盜
    、毀損、傷害等罪及違反麻醉藥品管理條例案件、肅清煙毒條例案件等刑案紀錄
    ，先於六十九年間，因犯竊盜罪，經本院於七十年一月二十五日判處有期徒刑七
    月，罰金五百元確定，並於七十年八月十三日執行完畢；又於七十年十二月間，
    犯竊盜罪，經本院於七十一年三月十六日判處有期徒刑六月確定，並於七十一年
    六月三十日執行完畢；再於七十一年十月間，犯竊盜等罪，經本院於七十二年一
    月七日判處有期徒刑一年六月，罰金六百元確定，並於七十四年間假釋出監；繼
    於七十四年四月間，因違反麻醉藥品管理條例案件，經本院、臺灣高等法院臺南
    分院判處有期徒刑六月確定，並於七十五年四月六日執行完畢；另於七十四年十
    一月間，犯毀棄損害罪，經本院於七十五年六月二十六日判處有期徒刑七月確定
    ，並於七十六年四月五日執行完畢；復於七十五年間，犯竊盜罪，迭經臺灣臺北
    地方法院、臺灣高等法院判處有期徒刑一年，刑之執行前令入勞動處所強制工作
    （七十六年五月二十九日確定），嗣經七十七年及八十年二度減刑為有期徒刑三
    月，刑之執行前令入勞動處所強制工作，並於八十一年免與繼續執行強制工作處
    分及免其刑之執行；又於八十二年十一月間，犯竊盜罪，經本院於八十三年三月
    三日判處有期徒刑八月確定，並於八十三年七月二十日執行完畢；再於八十六年
    三月間，違反肅清煙毒條例等案件，迭經本院、臺灣高等法院高雄分院判處有期
    徒刑三年九月確定（八十六年十一月二十八日）；另於八十六年七月間，犯竊盜
    罪，經本院及臺灣高等法院高雄分院判處有期徒刑十月確定（八十六年十一月十
    八日），並於八十七年二月二十六日入監執行有期徒刑四年五月，嗣於八十九年
    二月十五日縮短刑期假釋出監；繼於八十九年八月間，再犯竊盜罪，經本院判處
    有期徒刑五月確定，並於九十年一月六日執行完畢出監等情，有臺灣高雄地方法
    院檢察署刑案資料查註紀錄表、法務部全國檢察官線上查詢刑案人犯在監所最新
    資料報表、臺灣高等法院被告全國前案紀錄表、本院法務部在監在押資料表及本
    院被告院內索引紀錄表各乙份附卷足憑，被告甫於九十年一月六日執行有期徒刑
    完畢出監後，隨即於同年十一月二十日再度違犯竊盜罪，顯見被告有犯罪之習慣
    甚明。是本案事證已臻明確，被告常業竊盜犯行洵堪認定，應予依法論科。
二、查扣案之銼刀一支，經本院當庭勘驗，係前方磨平尖銳，足以使人發生傷害結果
    之兇器（見九十一年三月二十八日審判筆錄），依社會通常觀念，乃足以危害人
    之生命、身體，係可供兇器使用之物，被告甲○○攜帶扣案銼刀一支，竊得被害
    人宏錡公司所有電鑽二支，核渠所為，係犯刑法第三百二十一條第一項第三款之
    攜帶兇器竊盜罪。再者，被告前曾於八十九年八月間，再犯竊盜罪，分經本院判
    處有期徒刑五月確定，並於九十年一月六日執行完畢出監，有臺灣高雄地方法院
    檢察署刑案資料查註紀錄表、臺灣高等法院被告全國前案紀錄表及本院被告院內
    索引紀錄表各乙份在卷可按，渠於五年內再犯本案有期徒刑以上之罪，為累犯，
    應依刑法第四十七條之規定，加重其刑。爰審酌被告犯罪後雖坦承犯行，且本案
    所竊得之財物業已由被害人宏錡公司代理人乙○○領回，所造成之損害非重，然
    被告多次違犯竊盜罪經判刑並服刑完畢後仍無悛悔之意，憑恃年富力盛，卻不思
    循正當工作獲致財富，猶欲倚賴竊取他人財物供己使用，顯已養成犯罪習慣，另
    斟酌被告罹患有肝硬化併肝病變、食道靜脈曲張出血等重大傷病，有被告提出之
    國軍高雄總醫院附設民眾診療服務處出具之診斷證明書、全民健康保險重大傷病
    證明申請書等數紙在卷供參等一切情狀，酌情量處如主文所示之刑，以茲懲儆，
    另斟酌被告既係已年滿十八歲之竊盜犯，又有犯罪之習慣，悉如前述，爰依竊盜
    犯贓物犯保安處分條例第三條第一項第一款之規定，併予宣告渠於刑之執行前，
    令入勞動場所強制工作三年，用以矯正被告業已養成之犯罪習慣。
三、至扣案之銼刀一支，為被告所有，亦據被告供明屬實在卷，且係供渠犯罪所用之
    物，依刑法第三十八條第一項第二款之規定，併予宣告沒收。
據上論斷，應依刑事訴訟法第二百九十九條第一項前段，刑法第三百二十一條第一項
第三款、第四十七條、第三十八條第一項第二款，竊盜犯贓物犯保安處分條例第三條
第一項第一款、第四條、第五條第一項前段，判決如主文。
中      華      民      國    九十一    年      四      月     十一     日
                                臺灣高雄地方法院刑事第二庭
                                    法  官  劉  定  安
右正本證明與原本無異。
如不服本判決，應於判決送達後十日內，向本院提出上訴狀。
                                    書記官  歐  文  政
中    華    民    國      九十一      年      四      月      十二      日
附錄本案論罪科刑法條全文：
刑法第三百二十一條第一項第三款
犯竊盜罪而有左列情形之一者，處六月以上五年以下有期徒刑：
三  攜帶兇器而犯之者。
